臺灣彰化地方法院刑事判決　　　　九十四年度訴字第八五四號
公　訴　人　臺灣彰化地方法院檢察署檢察官
被　　　告　乙○○
指定辯護人　本院公設辯護人　丙○○
上列被告因強盜案件，經檢察官提起公訴（九十四年度偵字第一
六０二號），本院判決如下：
    主  文
乙○○攜帶兇器、毀壞門扇竊盜，因防護贓物、脫免逮捕，而當
場施以強暴，累犯，處有期徒刑柒年陸月。
    事  實
一、乙○○前曾於民國九十年四月三日因施用第二級毒品案件，
    經臺灣高等法院臺中分院以九十年度上易字第四三三號判處
    有期徒刑八月確定；又於九十年四月三十日，因竊盜及贓物
    案件經臺灣高等法院臺中分院以九十年度上易字第六九０號
    分別判處有期徒刑一年六月、七月，並定應執行刑為有期徒
    刑二年確定；再於九十年七月六日因施用第一級毒品案件，
    經本院以九十年度訴字第二七三號判處有期徒刑一年確定，
    前開四刑期嗣復於九十一年五月十五日經定應執行刑為有期
    徒刑三年六月確定，入監執行後於九十三年八月三日假釋付
    保護管束，上開保護管束期間已於九十三年十一月十八日屆
    滿未經撤銷而視為執行完畢；其又曾因施用第一級毒品、施
    用第二級毒品及竊盜案件，於九十三年十二月二十日經本院
    以九十三年度訴字第一六九七號分別判處有期徒刑十月、七
    月、六月，並定應執行刑為有期徒刑一年九月在案（該案嗣
    已於九十四年二月三日確定，尚未執行完畢）；詎仍不知警
    惕，於九十三年十二月二十四日上午十時二十五分許，騎乘
　　其所有之車牌號碼ＢＫ九─一三二號重型機車，途經甲○○
　　所住居位於彰化縣鹿港鎮○○里○○路一一七巷六號之住宅
　　前，因思及其正缺款中，竟臨時突萌為自己不法所有之意圖
    ，先行將上開所騎駛之機車停放在附近，並試按甲○○上址
    住宅之門鈴，因未有人應門而確認屋內無人之後，即以所有
    客觀上足供為兇器使用之一字型螺絲起子一支（未扣案），
    將附連於甲○○上址住宅大門而屬構成大門一部分之喇叭鎖
    拆下，並打開前揭大門進入，在二樓甲○○之母親房間內，
    竊取金飾一批【含裝放金飾之紅色盒子，總計價值約新臺幣
    （下同）二十一萬元】及現金約四萬元得逞，並以所有人不
    詳之手提塑膠袋一只（未扣案）裝放前開竊得之金飾及現款
    。旋於下樓至客廳時，適遇甫返家且對其有逮捕及取回贓物
    之意之甲○○，詎其因防護贓物、脫免逮捕，竟向甲○○出
    拳，惟經甲○○閃躲，乃僅輕觸及甲○○所穿著之外套手臂
    處（未成傷），並於甲○○朝大門方向跑去之際，又撲向甲
    ○○而出手欲將其抓住，然仍為甲○○閃躲後跑出門外，而
    以上開方式當場對甲○○施以強暴之行為，並趁甲○○跑出
    屋外呼喊「小偷」而向鄰居敲門請求協助圍捕之空隙跑離現
    場，留下未及騎走之車牌號碼ＢＫ九─一三二號重型機車一
    部。嗣因甲○○報案並於同日下午二時許前往警局制作筆錄
    ，乃為警循線查悉上情。
二、案經彰化縣警察局鹿港分局報請臺灣彰化地方法院檢察署檢
    察官偵查起訴。
    理  由
一、訊據被告乙○○固坦承伊有於前揭時、地，持所有之一字型
    螺絲起子一支，毀壞被害人甲○○上址住宅大門之喇叭鎖後
    ，自大門進入而竊得價值約二十一萬元之金飾一批等情不諱
    ，然矢口否認有竊得現金四萬元及於竊盜得逞後對被害人甲
    ○○施強暴之行為，辯稱：伊並沒有竊取現金，且其在客廳
    遇見被害人甲○○時，只想趕快逃跑，並沒有出拳毆打或撲
    抓被害人甲○○之強暴行為云云。惟查：前揭事實，業據證
    人即被害人甲○○於本院審理時證述明確，衡以證人甲○○
    於本院審理時對於被告施強暴行為之過程描述甚詳，且確認
    失竊之物品包含價值約二十一萬元之金飾一批及現金約四萬
    元，及證人甲○○證稱其與被告並不相識等語，堪認證人甲
    ○○並無故為攀誣被告之可能，是證人甲○○前開證述內容
    ，足認與事實相符而為可信；至被告上開所辯，顯均屬事後
    卸責之詞，無可採信。又被告於本院審理時自承其係因缺款
    ，且於九十三年十二月二十四日上午十時二十五分許，騎乘
　　其所有之車牌號碼ＢＫ九─一三二號重型機車，途經被害人
　　甲○○上址住宅前時，因發現該戶無人在內，始臨時起意竊
　　盜等語，是被告主觀上確有為自己不法所有意圖甚明。此外
　　，復有車籍資料作業詳細畫面、贓物認領保管單各一件及照
　　片十幀在卷可佐，本件事證明確，被告犯行洵堪認定。
二、查被告毀壞門扇、攜帶兇器竊盜既遂後，因防護贓物、脫免
    逮捕，而對被害人甲○○當場施以強暴，核其所為，係犯刑
    法第三百二十一條第一項第二款、第三款、第三百二十九條
    之準強盜罪，應依同法第三百三十條條第一項加重強盜罪論
    處。又被告前曾於九十年四月三日因施用第二級毒品案件，
　　經臺灣高等法院臺中分院以九十年度上易字第四三三號判處
　　有期徒刑八月確定；又於九十年四月三十日，因竊盜及贓物
　　案件經臺灣高等法院臺中分院以九十年度上易字第六九０號
　　分別判處有期徒刑一年六月、七月，並定應執行刑為有期徒
　　刑二年確定；再於九十年七月六日因施用第一級毒品案件，
　　經本院以九十年度訴字第二七三號判處有期徒刑一年確定，
　　前開四刑期嗣復於九十一年五月十五日經定應執行刑為有期
　　徒刑三年六月確定，入監執行後於九十三年八月三日假釋付
　　保護管束，上開保護管束期間已於九十三年十一月十八日屆
　　滿未經撤銷而視為執行完畢，有臺灣高等法院被告全國前案
　　紀錄表及臺灣彰化地方法院檢察署刑案資料查註紀錄表各一
　　份在卷可考，其於有期徒刑執行完畢後，五年以內再犯有期
　　徒刑以上之本罪，為累犯，應依刑法第四十七條之規定加重
　　其刑。爰審酌被告之素行、犯罪之動機、目的係為圖一己之
　　私利、手段、竊得物品之價值、對被害人甲○○施強暴之程
　　度、所生損害及犯罪後之態度等一切情狀，量處如主文所示
　　之刑，以示懲處。
三、至被告所有、供犯本案所用之一字型螺絲起子一支，業經被
    告丟棄而滅失不存在，此據被告供明在卷，爰不予宣告沒收
    之。
據上論斷，應依刑事訴訟法第二百九十九條第一項前段，刑法第
三百二十一條第一項第二款、第三款、第三百二十九條、第三百
三十條第一項、第四十七條，判決如主文。
本案經檢察官邱鼎文到庭執行職務
中　　華　　民　　國　九十四　年　　八　　月　三十一　日
                  刑事第二庭    審判長法  官  王義閔
                                      法  官  廖政勝
                                      法  官  李雅俐
以上正本證明與原本無異。
如不服本判決，應於判決送達後十日內，向本院提出上訴狀（須
附繕本）。
告訴人或被害人對於判決如有不服具備理由請求檢察官上訴者，
其上訴期間之計算係以檢察官收受判決正本之日期為準。
中　　華　　民　　國　九十四　年　　九　　月  　五 　 日
                                      書記官  陳秀娟
附錄論罪科刑法條：
刑法第三百二十一條第一項第二款、第三款：
犯竊盜罪而有左列情形之一者，處六月以上、五年以下有期徒刑：
二  毀越門扇、牆垣或其他安全設備而犯之者。
三  攜帶兇器而犯之者。
國刑法第三百二十九條：
竊盜或搶奪，因防護贓物、脫免逮捕或湮滅罪證，而當場施以強
暴脅迫者，以強盜論。
刑法第三百三十條第一項：
犯強盜罪而有第三百二十一條第一項各款情形之一者，處七年以
上有期徒刑。
